臺灣高等法院民事判決　　　　　　　　　94年度再字第42號
再 審 原告　乙○○
　　　　　　己○○
　　　　　　寅○○
　　　　　　丑○○
　　　　　　丙○○
　　　　　　癸○○
　　　　　　壬○○
　　　　　　辛○○
　　　　　　子○○
　　　　　　甲○○
　　　　　　戊○○
　　　　　　丁○○
　　　　　　庚○○
再 審 被告　國揚實業股份有限公司
法定代理人　邱福枝
當事人間損害賠償事件，再審原告對於中華民國93年 7月20日本
院90年度重上字第 574號判決已確定之部分提起再審之訴，本院
判決如下：
    主      文
再審之訴駁回。
再審訴訟費用由再審原告負擔。
    事實及理由
一、本件再審原告主張略以：本院前審曾親至房屋現場履勘，勘
    驗筆錄上亦載明再審原告等之房屋瑕疵情形，且再審原告於
    聲明中亦以附表列明瑕疵種類及數量，惟原確定判決認定房
    屋瑕疵，然竟僅以再審被告委任之嘉良興業有限公司出具之
    估價單為依據，而漏未審酌該估價單上所列瑕疵數量及種類
    與勘驗筆錄有不一致之情形，亦就再審原告提出之附表內容
    未予審酌，具有民事訴訟法第496條第1項第13款「當事人發
    現未經斟酌之證物或得使用該證物者」之再審事由。爰提起
    本件再審之訴，聲明請求將本院90年度重上字第 574號判決
    中已確定之部分廢棄，並命再審被告再給付如附表１之金額
    等語。再審被告未為任何聲明或陳述。
二、程序部分：再審原告於台灣台北地方法院起訴主張再審被告
    將其於台北縣中和市○○路興建之「華南名人巷」房屋及基
    地預售渠等，並已陸續交付及移轉登記，惟所交付之房地有
    (一)建物、土地坪數短少(二)未依約設置垃圾處理中心、綠地及
    地下1、2樓排風設備(三)房屋室內瑕疵等情形存在。遂依不完
    全給付、侵權行為、物之瑕疵擔保責任等規定，請求再審被
    告給付渠等(1)土地建物坪數不足找補價款(2)房屋瑕疵修繕費
    用（再審原告壬○○就此部分於第一審並未請求）及(3)設置
    地下1、2樓排風設備並交付全體區分所有權人。第一審判決
    再審原告一部分勝訴、一部分敗訴，兩造就其敗訴部分均提
    起上訴，再審原告並於上訴時擴張請求房屋瑕疵修繕費用之
    金額 （再審原告壬○○於上訴後始請求房屋瑕疵損害 21萬
    6000元）。本院前審認定再審被告就土地部分有給付短少之
    情事（除再審原告癸○○、戊○○、壬○○及林英翰外），
    並命再審被告分別給付找補金額；惟認定再審被告就建物部
    分並無短少給付，且亦無未依約設置垃圾處理中心、綠地及
    地下1、2樓排風設備等情，就再審原告該部分請求均予駁回
    。而房屋瑕疵修繕費用部分除駁回再審原告擴張之聲明外，
    就第一審判決命再審被告應給付再審原告乙○○、己○○、
    丙○○、癸○○、甲○○、戊○○及子○○之金額為部分廢
    棄，並駁回渠等之請求及上訴；就再審原告寅○○、丑○○
    、辛○○、周建基及庚○○部分，則命再審被告須再給付部
    分金額。再審原告復就其敗訴部分提起上訴，最高法院除判
    決廢棄發回本院前審就再審原告（除丙○○外）有關土地建
    物給付短少找補不足價款所為之判決外，就其他有關再審原
    告(1)請求未設置綠地、垃圾處理中心之損害賠償；請求施作
    並交付地下1、2樓排風設備(2)丙○○請求找補建物、土地坪
    數不足價款(3)乙○○、己○○、甲○○、丁○○、子○○、
    丙○○、庚○○、癸○○、寅○○、丑○○、辛○○、戊○
    ○請求房屋室內瑕疵損害，依序逾5萬2000元、3萬6000元、
    2萬7000元、 2萬4000元、6萬9500元、4萬5000元、2萬4400
    元、3萬8000元、2萬6000元、1萬2000元、2萬1000元、 3萬
    6000元等部分均判決駁回再審原告之上訴。就再審原告於本
    院前審擴張請求之房屋瑕疵損害金額敗訴部分亦以上訴不合
    法裁定駁回。從而，本院90年度重上字第 574號判決中前揭
    遭最高法院駁回之部分均已確定，再審原告就該部分提起本
    件再審之訴，自屬合法。又按民事訴訟法第 499條規定「再
    審之訴，專屬為判決之原法院管轄。對於審級不同之法院就
    同一事件所為之判決，提起再審之訴者，專屬上級法院合併
    管轄。但對於第三審法院之判決，係本於第 496條第1項第9
    款至第13款事由，聲明不服者，專屬原第二審法院管轄。」
    本件再審原告係以民事訴訟法第496條第1項第13款為據提起
    再審之訴，本院自有管轄權，於此合先敘明。
三、按當事人發現未經斟酌之證物或得使用該證物者，但以如經
    斟酌可受較有利益之裁判者為限，得以再審之訴對於確定終
    局判決聲明不服，民事訴訟法第496條第1項第13款定有明文
    。又民事訴訟法第 492條第1項第11款（即現行同法第496條
    第 1項第13款）所謂當事人發見未經斟酌之證物，係指前訴
    訟程序因當事人不知有此，致未經斟酌，現始知之者而言，
    有最高法院29年度上字第1005號判例可資參照。經查，本件
    再審原告所稱漏未斟酌之重要證據係本院前審之勘驗筆錄及
    再審原告所提出之附表，然按該等證物既均已於本院前審提
    出，即非屬再審被告現始發見之證物，自不符本款再審事由
    。況本院前審判決就此部分亦已載明「本件乙○○等15人除
    壬○○、張意娟外於原審主張國揚公司所交付之房屋有瑕疵
    ，其瑕疵之範圍為國揚公司所不爭執，經原法院履勘屬實，
    製有勘驗筆錄在卷 (原審2卷第213頁至第216頁)為憑；乙○
    ○等13人依前揭法條規定請求國揚公司賠償不履行之損害，
    於法尚非無據；惟所爭執者，乙○○等13人主張應依榮大工
    程行之估價單為憑；國揚公司則以榮大工程行之估價過高，
    未據到場結證，否認其估價單之真正為抗辯。本院查乙○○
    等13人所提出榮大工程行之估價單，為國揚公司否認其真正
    ，原法院未依民事訴訟法第 286條前段規定，通知其負責人
    張明亮到場調查，經本院通知亦拒不到場，國揚公司否認榮
    大工程行之估價單為真正，非無可取；乙○○等13人主張以
    榮大工程行之估價單為憑，自不足採；惟國揚公司對於乙○
    ○等13人主張其所交付之房屋室內有瑕疵之事實，亦不爭執
    ，其所應負之損害賠償責任，亦據國揚公司提出由訴外人嘉
    良興業有限公司就原審所勘驗之瑕疵提出之估價單 (本院 3
    卷第23頁至第38頁、第75至第83頁）為憑，並經該公司負責
    人簡萬清於本院到場結證在卷，自應以訴外人嘉良興業有限
    公司所提出之估價單為可採。」等語（見本院90年度重上字
    第 574號判決第15、16頁），並無漏未審酌之情。再審原告
    執此提起本件再審之訴，顯無理由，應予駁回。
    據上論結，本件再審之訴顯無理由，爰不經言詞辯論，判決
    如主文。
中　　華　　民　　國　　94　　年　　9 　　月　　27　　日
                  民事第 7庭　審判長法  官　鄭三源
                                    法  官　蘇瑞華
　　                                法  官　黃嘉烈
正本係照原本作成。
如不服本判決，應於收受送達後20日內向本院提出上訴書狀，其
未表明上訴理由者，應於提出上訴後20日內向本院補提理由書狀
（均須按他造當事人之人數附繕本）上訴時應提出委任律師或具
有律師資格之人之委任狀；委任有律師資格者，另應附具律師資
格證書及釋明委任人與受任人有民事訴訟法第466條之1第 1項但
書或第2項（詳附註）所定關係之釋明文書影本。
中　　華　　民　　國　　94　　年　　9 　　月　　28　　日
　　　　　　　　　　　　　　　　　　書記官　倪淑芳
附註：
民事訴訟法第四百六十六條之一（第一項、第二項）：
對於第二審判決上訴，上訴人應委任律師為訴訟代理人。但上訴
人或其他法定代理人具有律師資格者，不在此限。
上訴人之配偶、三親等內之血親、二親等內之姻親，或上訴人為
法人、中央或地方機關時，其所屬專任人員具有律師資格並經法
院認為適當者，亦得為第三審訴訟代理人。
